臺灣高等法院民事裁定
109年度破抗字第56號
抗  告  人  阿薩投資顧問有限公司

法定代理人  梁家源  


上列抗告人因與相對人黃定國等間聲請破產宣告事件，對於中華
民國109年8月27日臺灣宜蘭地方法院109年度破字第1號裁定提起
抗告，本院裁定如下： 
    主  文
原裁定廢棄。
    理  由
一、抗告意旨略以：伊聲請相對人宣告破產事件，原法院雖以抗
    告人未載明構成破產財團之財產價值及提出相關證明，致原
    法院無從核定構成破產財團之價額，而於109年2月3日裁定
    命抗告人陳報構成破產財團之全部財產價值，並按構成破產
    財團之財產價額補繳聲請費用。惟抗告人不知構成破產財團
    之全部財產價值，僅能向原法院聲請調查，以釐清相對人有
    無其他財產。原法院尚未調查完備，聲請人自無從得知構成
    破產財團之全部財產，據以核算補繳聲請費用，原裁定以伊
    未遵期繳納聲請費用為由，駁回伊之聲請，顯有違誤，爰提
    起抗告，請求廢棄原裁定等語。
二、按債權人聲請宣告破產，應依非訟事件法第13條規定以構成
    破產財團之財產價額計徵裁判費，此為聲請宣告破產必備之
    程式。次按訴訟標的之價額，由法院核定。法院因核定訴訟
    標的之價額，得依職權調查證據，民事訴訟法第77條之1第1
    、3項分別定有明文，並依破產法第5 條，為破產程序所準
    用。法院核定訴訟標的價額如有必要，固得命查報相關資料
    ，令其善盡協助義務，並予表示意見之機會，然當事人並不
    因之負有自行陳報訴訟標的價額並依陳報之價額繳納裁判費
    之義務，應於法院核定訴訟標的價額限期命當事人繳納具體
    金額之裁判費後，始有以聲請不合法裁定駁回之問題。
三、經查：抗告人聲請宣告相對人破產事件，未據抗告人繳納聲
    請費用，亦未載明破產財團之財產價值及相關證明，經原法
    院於109年2月3日裁定命抗告人應於裁定送達5日內檢附聲請
    破產宣告應附具之構成破產財團之全部財產價值等資料，並
    按構成破產財團之財產價額繳納聲請費用（原審卷第21頁）
    。抗告人未於期限內繳納聲請費用等情，固有原法院多元化
    案件繳費狀況查詢清單、收費答詢表查詢資料及原法院民事
    科查詢簡答表、民事裁定在卷可稽。惟抗告人向原法院聲請
    相對人破產時，已陳明因受限於個人資料保護法規定，無法
    調查相對人之債權人清冊、債務人清冊、財產狀況等資料而
    為陳報，本件待原法院依調查相對人財產資料後，方能確定
    本件應繳納聲請費金額。而原法院於查得相對人有國泰人壽
    保險股份有限公司保險契約，保單解約金核計新臺幣120,56
    9元(計算式：2,391+40,880+45,745+31,553＝120,569)，及
    遠雄人壽保險事業股份有限公司函覆有保險契約，無保單解
    約金（原審卷第85至86頁；第69至70頁）等情後，僅通知抗
    告人閱卷，並命抗告人儘速陳報相對人財產狀況說明書（原
    審卷第87頁），即以抗告人逾期未依原補費裁定繳納聲請費
    用，其聲請不合法為由，予以裁定駁回，而未於調查相對人
    構成破產財團之財產後，依職權重新核定本件構成破產財團
    之財產價額並命抗告人補繳聲請費用，依上開說明，於法即
    有未洽。抗告意旨指摘原裁定不當，求予廢棄，為有理由，
    爰由本院將原裁定予以廢棄，發回原法院查明構成破產財團
    之財產價額後另為適當之處理。
四、據上論結，本件抗告為有理由，爰裁定如主文。
中　　華　　民　　國　　109 　年　　10　　月　　28　　日
                    民事第二十四庭         
                        審判長法  官  胡宏文
　　　　　　　 　　　　　　　 法  官  陳心婷
 　　　　　　　　　　　　　　 法  官  朱慧真
正本係照原本作成。
本裁定除以適用法規顯有錯誤為理由外，不得再抗告。如提起再
抗告，應於收受送達後10日內委任律師為代理人向本院提出再抗
告狀。並繳納再抗告費新臺幣１千元。
中　　華　　民　　國　　109 　年　　10　　月　　28　　日

　　　　　　　　　　　　   　 書記官  陳永訓